臺灣高等法院高雄分院刑事判決　　　　　 94年度軍上字第2號
上　訴　人
即　被　告　甲○○
上列上訴人因違反職役職責案件，不服國防部高等軍事法院高雄
分院93年度高判字第174 號中華民國93年11月15日第二審判決（
起訴案號：國防部南部地方軍事法院檢察署93年度平訴字(一)第34
2 號），提起上訴，本院判決如下：
     主  文
上訴駁回。
     理  由
一、按軍事審判法第18１條第5 項規定，被告不服高等軍事法院
    宣告有期徒刑之上訴判決者，得以判決違背法令為理由，向
    高等法院提起上訴。是當事人向高等法院提起上訴，應以高
    等軍事法院宣告有期徒刑之上訴判決違背法令為理由，係屬
    法定要件，如果上訴理由狀並未依據卷內訴訟資料，具體指
    摘原判決不適用何種法則或如何適用不當，或所指摘原判決
    違法情事，顯與法律規定得向高等法院提起之上訴理由不相
    適合，均應認其上訴違背法律上之程式，予以駁回。
二、本件原判決認上訴人即被告甲○○係海軍大屯軍艦下士，於
    93年7 月5 日在大屯軍艦停泊於台灣駐地碼頭進行維修期間
    ，依據該艦朝令規定，擔任該艦梯口20時至24時值更官，負
    有警戒船艦周圍安全及管制梯口人員進出之職責。嗣當日接
    值後，於21時45分許，竟以該艦一兵鄭志維因無錢返家向其
    借款為由，未經權責長官許可，私自擅離該艦梯口值更官之
    勤務所在地，私下騎乘機車外出，至營區外泡沫紅茶店與鄭
    兵見面，於返回艦上後亦未返回勤務所在地執勤，為前去該
    梯口接值，翌日（6 日）0 時至4 時之值更官下士張志偉，
    詢問同梯口值更軍士二兵曾惠民後發覺，經國防部南部地方
    軍事法院檢察署檢察官起訴，涉犯陸海空軍刑法第35條第1
    項前段之「其他擔任警戒職務之人，擅離勤務所在地」罪，
    係以被告之自白、海軍大屯軍艦函所附資料記載情節、證人
    曾惠民、張志偉之結證證言、大屯軍艦排定執勤勤務之朝令
    一紙為據，即已詳敘所憑之證據及認定之理由；並以軍事審
    判法第179 條雖有規定：「刑事訴訟法關於審判之規定，與
    本章不相牴觸者，準用之。」，惟刑事訴訟法新修正之交互
    詰問制度，在軍事審判法訴訟程序應用上顯有扞格，在軍事
    審判法尚未配合修正前，自無從準用刑事訴訟法相關規定，
    於審判期日對證人實施交互詰問。而事實審法院就刑之量定
    及緩刑之宣告，係實體法上賦予法院得為自由裁量之事項，
    倘其未有逾越法律所規定之範圍，或濫用其權限，即不得任
    意指摘為違法等情，駁回被告甲○○之上訴。從形式上觀察
    ，原判決並無違背法令之情形。上訴意旨仍以：原審未適用
    刑事訴訟法關於交互詰問之制度，未再傳訊證人張志偉等，
    予被告辯解之機會；原審以不適當之理由資為不予被告緩刑
    之依據，顯屬濫用其權限云云，指摘原判決不當，係就原判
    決已詳為論斷與說明之事項，再為爭執，並非以原判決有何
    違背法令為由提起上訴，顯非適法之上訴理由，其上訴為違
    背法律上之程式，應予駁回。
三、據上論斷，應依軍事審判法第206 條第1 項、刑事訴訟法第
    395 條前段，判決如主文。
中    華    民    國    94    年    1    月    13     日
                  刑事第九庭    審判長法 官張明松
                                      法 官 郭玫利
                                      法 官 任森銓
以上正本證明與原本無異。
不得上訴。
中    華    民    國    94    年    1    月    13     日
                                     書記官 蘇恆仁
